# 合并所得税费用问题

提问人：qqq2006 时间：2013-10-28 16:56:44
请问：合并范围内不存在内部未实现利润，合并报表的所得税费用是否由母子公司合计数计算得出？

回答人：chenyiwei
一般可以这样理解。即多数情况下，在不涉及内部交易未实现利润抵销（含内部坏帐准备等资产减值准备抵销）的情况下，合并报表层面的所得税费用（含当期所得税费用和递延所得税费用）可以认为是合并范围内母子公司个别报表层面确认的所得税费用的简单相加。 但还需要注意的是：在现在的实体理论下，编制合并报表时除了要进行传统意义上的内部交易未实现损益和内部往来余额抵销以外，还要站在整个合并集团的立场上，对个别报表层面和合并报表层面的会计处理之间的“视角差异”进行调整，这种“视角差异调整”的结果在绝大多数情况下将导致资产、负债在合并报表层面的账面价值不同于个别报表层面，导致合并报表层面产生新的暂时性差异，从而导致合并报表层面递延所得税的相应调整，这时合并报表层面的所得税费用也不是各单体企业所得税费用的简单相加，如涉及处置子公司导致丧失控制权但仍保留部分剩余股权时的处理等。